臺灣高等法院臺南分院刑事判決　　　　100年度上易字第439號
上訴人即被告　施俊明
上列上訴人即被告因竊盜案件，不服臺灣臺南地方法院100 年度
易字第524 號中華民國100年6月16日第一審判決（起訴案號：臺
灣臺南地方法院檢察署100 年度偵字第3371號），提起上訴，本
院判決如下：
    主  文
上訴駁回。
    理  由
一、按不服地方法院之第一審判決而上訴者，應向管轄第二審之
    高等法院為之。提起上訴，應以上訴書狀提出於原審法院為
    之。上訴書狀應敘述具體理由。第二審法院認為上訴書狀未
    敘述理由者，應以判決駁回之。刑事訴訟法361條第1項、第
    2項、第350條及第367 條前段分別定有明文。而所謂不服第
    一審判決之具體理由，必係依據卷內既有訴訟資料或提出新
    事證，指摘或表明第一審判決有何採證認事、用法或量刑等
    足以影響判決本旨之不當或違法，而構成應予撤銷之具體事
    由，始克當之（例如：依憑證據法則具體指出所採證據何以
    不具證據能力，或依憑卷證資料，明確指出所為證據證明力
    之判斷如何違背經驗、論理法則）；倘僅泛言原判決認定事
    實錯誤、違背法令、量刑失之過重或輕縱，而未依上揭意旨
    指出具體事由，或形式上雖已指出具體事由，然該事由縱使
    屬實，亦不足以認為原判決有何不當或違法者（例如：對不
    具有調查必要性之證據，法院未依聲請調查亦未說明理由，
    或援用證據不當，但除去該證據仍應為同一事實之認定），
    皆難謂係具體理由，俾與第二審上訴制度旨在請求第二審法
    院撤銷、變更第一審不當或違法之判決，以實現個案救濟之
    立法目的相契合，並節制濫行上訴（最高法院97年度台上字
    第892號刑事判決意旨參照）。
二、上訴意旨略以：被告對於犯行深感悔恨，當員警到被告居處
    ，被告已將全部竊盜所得交還，並無私藏。目前被告已謀得
    正職，則能減輕刑度，得已易服勞務，使被告有自新機會。
    爰提起上訴，請求撤銷原判決云云。
三、原審因被告就被訴事實為有罪之陳述，並聽取被告之意見後
    ，裁定依簡式審判程序審理，據以判決認定上訴人即被告有
    加重竊盜犯行，係依憑被告之自白，核與告訴人唐德榮之證
    詞相符，並有臺南市政府警察局第一分局扣押物品目錄表、
    贓物認領保管單及舊紙鈔、龍銀之照片2 張等相關證據在卷
    可資佐證，因認被告所為係犯刑法第321條第1項第1款、第2
    款之踰越牆垣、侵入住宅竊盜罪。被告於97年間，因竊盜案
    件，經原審法院以97年度易字第490號判處有期徒刑8月；因
    施用毒品案件，經同院以97年度訴字第1714號判處有期徒刑
    8月、4月（應執行有期徒刑10月）；嗣經裁定定應執行刑為
    有期徒刑1年5月，於99年3月29 日執行完畢，有臺灣高等法
    院被告前案紀錄表在卷可按，其於受有期徒刑之執行完畢後
    ，5 年內故意再犯本件有期徒刑以上之刑之罪，為累犯，應
    依刑法第47條第1 項規定加重其刑。已敘述其所憑之證據及
    其認定之理由。復敘明審酌被告有前述之前科與執行情形，
    前有竊盜前科，再犯本件竊盜罪，惡性較重，兼衡所竊手提
    箱（內有男用金手錶1只、日本龍銀10枚）價值約新臺幣（
    下同）8萬元，未能取出返還被害人唐德榮，其餘竊得舊鈔
    券等物已由被害人唐德榮領回，並審酌被告犯罪之手段、智
    識程度為國小畢業、生活狀況為貧寒、犯罪後坦承犯行態度
    尚佳等一切情狀，適用刑法第321第1項第1款、第2款、第47
    條第1項等規定，量處被告有期徒刑8月。從形式上觀察，原
    判決並無判決違背法令之情形存在。
四、按量刑之輕重，係屬事實審法院得依職權自由裁量之事項，
    苟以被告之責任為基礎，復已斟酌刑法第57條各款所列情狀
    而為刑之量定，復未逾越法定刑度，不容任意指為違法（最
    高法院96年台上字第7018號判決意旨參照）。經查，原判決
    已詳細記載其審酌科刑之一切情狀之理由，既未逾越法定刑
    度，又未濫用自由裁量之權限，刑度亦屬妥適，核無不當或
    違法之情形。被告上訴理由徒以原審量刑失之過重為由，而
    未具體指摘或表明原判決有何認定事實錯誤、違背法令或量
    刑等足以影響判決本旨之不當或違法，難謂已具體提出上訴
    理由。揆諸上開說明，本件上訴未敘述具體理由，其上訴不
    合法，應予駁回，並不經言詞辯論為之。
五、依刑事訴訟法第367條前段、第372條，判決如主文。
中    華    民    國   100    年    7     月    27    日
                  刑事第六庭  審判長法  官  董武全
                                    法  官  賴純慧
                                    法  官  林英志
以上正本證明與原本無異。
不得上訴。
                                    書記官  魏安里
中    華    民    國   100    年    7     月    27    日